【裁判字號】    97,交抗,344
【裁判日期】    970326
【裁判案由】    違反道路交通管理處罰條例
【裁判全文】
臺灣高等法院交通事件裁定             97年度交抗字第344號
抗  告  人
即受處分人  甲○○
上列抗告人因違反道路交通管理處罰條例案件，不服臺灣士林地
方法院，中華民國97年1月8日所為97年交抗裁定（原處分案號：
交通部公路總局臺北區監理所蘆洲監理站北監蘆字第裁
46-C00000000號），提起抗告，本院裁定如下：
    主  文
抗告駁回。
    理  由
一、原裁定意旨略以：受處分人甲○○所有之車號SQH-463號輕
    型機車於民國（下同）96年6月16日上午11時2分停放在臺北
    縣板橋市○○路○段人行道之禁止臨時停車處，有臺北縣政
    府警察局板橋分局96年12月14日北縣警板交裁字第09600495
    46號函檢附採證照片4張、臺北縣政府警察局96年8月21日北
    縣警交字第C00000000號舉發違反道路交通管理事件通知單
    附卷可證，原審以受處分人既在人行道上停車，即有違規事
    實，自不得以該路段未劃設禁止臨時停車之標線或標誌，而
    主張得以在該人行道停車，及現行法規並無規定需在人行道
    設置禁止臨時停車標誌、標線之規定，且臺北縣政府警察局
    板橋分局檢送之採證彩色照片，受處分人所有車輛停放處，
    並未劃設機車停車格，亦無任何劃設機車停車格之殘跡，而
    受處分人提出之現場光碟片電子檔案，亦未見前揭違規地點
    人行道上劃設有機車停車格線，因認受處分人違規事實明確
    ，原處分機關以受處分人違反道路交通管理處罰條例第56條
    第1項第1款規定，裁處罰鍰新臺幣（下同）600元，核無不
    合等語。
二、抗告意旨略以：抗告人即受處分人甲○○於97年1月8日發現
    上開人行道已補繪明顯白色格線，足證受處分人基於合理信
    賴，誤以為部分格線因格線因年久失修而不明顯，該人行道
    上劃設有機車停車格線之主張為實。又依原審96年度交聲字
    第1481號裁定內容所引用之臺北市停車管理處函，說明人行
    道雖禁止停車，但若設有機慢車停放區，駕駛人理應可停放
    機車。爰請求函查上述路段自何時起設有機車停放區？何時
    補繪白色機車停車格線云云。
三、經查：原裁定依據卷附舉發照片，及受處分人自行提出之現
    場光碟及照片，互相參酌，認舉發地點並無受處分人所陳之
    不明顯格線，而駁回受處分人之異議，本院詳參舉發時受處
    分人停放機車處之照片，亦未見有任何繪有機車停車格線之
    蹤，認原裁定認定事實並無違誤。受處分人雖要求函查主管
    機關何時補繪該處之停車格線云云，惟停車格線果年久失修
    ，亦無可能全線均產生幾無格線之現象，此觀受處分人提出
    之照片可稽（見原審卷第11頁），應認上述舉發之時，該路
    段人行道確無設置機車停放區，是並無再予函查主管機關之
    必要。本件抗告為無理由，應予駁回。
據上論結，應依道路交通案件處理辦法第26條，刑事訴訟法第41
2條，裁定如主文。
中    華    民    國    97    年    3     月    26    日
                  刑事第五庭審判長法  官  吳  敦
                                  法  官  陳春秋
                                  法  官  官有明
以上正本證明與原本無異。
不得再抗告。
                                  書記官  廖素花
中    華    民    國    97    年    4     月    1     日


司法院資訊處製作；財團法人民間司法改革基金會備份。
